臺灣臺中地方法院刑事判決
111年度訴字第2271號
公  訴  人  臺灣臺中地方檢察署檢察官
被      告  李慶和



            李奕翔


            郭秀琴



            王義承



            廖庭瑩


上列被告因傷害等案件，經檢察官提起公訴（110年度偵字第370
90號、111年度偵字第810號），本院判決如下：
    主  文
本件公訴不受理。
    理  由
一、公訴意旨略以：
  ㈠王義承與廖庭瑩為夫妻，郭秀琴為廖庭瑩之母，共居於臺中
    市○○區○○路0號；李慶和及其子李奕翔之住居所位於臺中市○
    ○區○○路0號之1，廖庭瑩、王義承、郭秀琴與李慶和、李奕
    翔，因廖庭瑩等人長期在騎樓擺放盆栽等故，早已不睦。廖
    庭瑩、王義承、郭秀琴於民國110年3月3日17時30分許，因
    盆栽遭移動等原因，共同步行至相鄰之李奕翔住處前騎樓，
    由廖庭瑩質問李奕翔，李奕翔竟基於公然侮辱之犯意，以「
    幹你娘機掰勒」辱罵騎樓之廖庭瑩，並持續口角爭執。李奕
    翔並隨即電聯李慶和到場，於同日17時32分許許，在上址房
    屋前之道路及騎樓上，李慶和竟基於傷害之犯意，徒手拉扯
    及毆打王義承、廖庭瑩、郭秀琴，致王義承受有頭皮鈍傷、
    唇擦傷、右側手部挫傷、左側手部挫傷之傷勢，廖庭瑩則受
    有創傷所致部分缺牙、頭部其他部位鈍傷、下背和骨盆挫傷
    、左側膝部擦傷之傷勢，郭秀琴受有右側肩膀挫傷、右側後
    胸壁挫傷之傷勢；李慶和同時亦基於公然侮辱及毀損之犯意
    ，以「幹你娘」、「幹」、「瘋女人」、「沒路用的咖小」
    、「塞林母阿」（均為臺語）等語辱罵王義承、廖庭瑩；並
    雙手持廖庭瑩所有之禁止停車標誌鐵架，朝地上摔砸，致該
    鐵架之腳架斷裂。王義承、廖庭瑩亦共同基於傷害之犯意聯
    絡，徒手拉扯及毆打李慶和，致李慶和受有背部、胸口、右
    側手臂、左側腹部之擦挫傷之傷勢；廖庭瑩、王義承同時各
    自基於公然侮辱之犯意，廖庭瑩以「幹你娘」（臺語）等語
    、王義承以「幹」等語辱罵李慶和。
　㈡李慶和於110年3月4日9時22分許，見郭秀琴將兩戶中間騎樓
    之花盆向李慶和住處騎樓搬移，竟基於公然侮辱之犯意，在
    李慶和住處騎樓處，以「幹你娘」、「塞林母阿」、「幹你
    母阿勒」（均為臺語）等語辱罵郭秀琴；郭秀琴聽聞後，亦
    基於公然侮辱之犯意，在其住處騎樓處，以「幹你娘」（臺
    語）等語辱罵李慶和。　　
　㈢因認被告李慶和涉犯刑法第277條第1項之傷害罪嫌、第309條
    第1項之公然侮辱罪嫌、第354條毀損罪嫌；被告李奕翔涉犯
    刑法第309條第1項之公然侮辱罪嫌；被告王義承、廖庭瑩均
    涉犯刑法第277條第1項之傷害罪嫌、第309條第1項之公然侮
    辱罪嫌；被告郭秀琴涉犯刑法第309條第1項之公然侮辱罪嫌
    等語。
二、按告訴乃論之罪，告訴人於第一審辯論終結前，得撤回其告
    訴；告訴經撤回者，法院應諭知不受理之判決，並得不經言
    詞辯論為之，刑事訴訟法第238條第1項、第303條第3款、第
    307條分別定有明文。
三、本件被告經檢察官提起公訴，認被告分別涉犯前開罪名，而
    被告李慶和、王義承、廖庭瑩所犯之刑法第277條第1項傷害
    罪，被告5人所犯之刑法第309條第1項公然侮辱罪，被告李
    慶和所犯之刑法第354條毀損罪，分別依刑法第287條前段、
    第314條、第357條規定，須告訴乃論。茲據告訴人於本院審
    理中撤回告訴，有刑事聲請撤回告訴狀在卷可憑，揆諸前開
    說明，爰不經言詞辯論，逕為諭知不受理之判決。
據上論斷，應依刑事訴訟法第303條第3款、第307條，判決如主
文。
中　　華　　民　　國　　111 　年　　12　　月　　16　　日
                  刑事第十四庭  審判長法  官  周莉菁
　　　　　　　　　                    法  官  陳嘉宏
                    　　　　　　　　　法  官  劉育綾
以上正本證明與原本無異。
如不服本判決應於收受判決後20日內向本院提出上訴書狀，並應
敘述具體理由；其未敘述上訴理由者，應於上訴期間屆滿後20日
內向本院補提理由書（均須按他造當事人之人數附繕本）「切勿
逕送上級法院」。
告訴人或被害人如不服判決，應備理由具狀向檢察官請求上訴，
上訴期間之計算，以檢察官收受判決正本之日起算。
                                      書記官  黃泰能
中　　華　　民　　國　　111 　年　　12　　月　　16　　日